臺灣彰化地方法院刑事判決             100年度訴緝字第39號
公  訴  人  臺灣彰化地方法院檢察署檢察官
被      告  黃明文
上列被告因違反毒品危害防制條例案件，經檢察官提起公訴（99
年度毒偵字第827號），本院依簡式審判程序判決如下：
    主  文
黃明文施用第一級毒品，累犯，處有期徒刑玖月；又施用第二級
毒品，累犯，處有期徒刑柒月。應執行有期徒刑拾壹月。
    事  實
一、黃明文前於民國96年間，因施用第一級毒品案件，經本院以
    96年度訴字第1418號判決判處有期徒刑8月確定，於97年11
    月年3日縮刑期滿，於97年11月4日縮短刑期執行完畢出監。
    另其曾因施用毒品案件，經本院以93年度毒聲字第1020號裁
    定送勒戒處所施以觀察、勒戒後，認無繼續施用毒品傾向，
    於95年2月10日執行完畢釋放，並由臺灣彰化地方法院檢察
    署檢察官以95年度毒偵緝字第5、6號為不起訴處分確定。詎
    仍不知戒除毒癮，於前揭觀察、勒戒執行完畢釋放後5年內
    ，復基於施用第一級毒品海洛因之犯意，於99年3月15日11
    時許，在其位於彰化縣員林鎮○○街8號9樓之15住處，以將
    海洛因摻入香菸內點燃吸食之方式，施用第一級毒品海洛因
    1 次；另基於施用第二級毒品甲基安非他命之犯意，於99年
    3 月15日15時許，在上揭其住處，以將甲基安非他命置於玻
    璃管內以火燒烤吸食其煙霧之方式，施用第二級毒品甲基安
    非他命1次。
    嗣因被告屬毒品定期調驗列管人口，於99年3月17日14時許
    ，自行至彰化縣警察局員林分局員林派出所接受調驗，經警
    採集其尿液送驗，結果呈嗎啡及甲基安非他命陽性反應，而
    悉上情。
二、案經彰化縣警察局員林分局報告臺灣彰化地方法院檢察署檢
    察官偵查起訴。
    理  由
一、本案被告黃明文所犯係死刑、無期徒刑、最輕本刑為3年以
    上有期徒刑以外之罪，其於準備程序就前揭被訴事實為有罪
    之陳述，經受命法官告知簡式審判程序之旨，並聽取其與公
    訴人之意見後，本院認無不得或不宜改依簡式審判程序進行
    之處，爰依刑事訴訟法第273條之1第1項、第284條之1，裁
    定本案由受命法官獨任進行簡式審判程序，合先敘明。
二、訊據被告黃明文對於上開事實坦承不諱，且被告於99年3月
    17日為警採集之尿液，經送詮昕科技股份有限公司檢驗結果
    ，呈嗎啡及甲基安非他命陽性反應，此有彰化縣警察局員林
    分局委託檢驗尿液代號與真實姓名對照認證單、列管毒品人
    口尿液檢體採集送驗紀錄表及詮昕科技股份有限公司出具之
    濫用藥物尿液檢驗報告各1紙在卷可稽，足徵被告之任意性
    自白與事實相符，可以採信。又被告前因施用毒品案件，經
    本院以93年度毒聲字第1020號裁定送勒戒處所施以觀察、勒
    戒後，認無繼續施用毒品傾向，於95年2月10日執行完畢釋
    放，並由臺灣彰化地方法院檢察署檢察官以95年度毒偵緝字
    第5、6號為不起訴處分確定等情，有臺灣高等法院被告前案
    紀錄表、臺灣彰化地方法院檢察署刑案資料查註紀錄表各1
    份在卷可參，本案事證明確，被告於觀察、勒戒執行完畢釋
    放後，5年內再犯本件施用第一、二級毒品之犯行，洵堪認
    定，應予依法論科。
三、查海洛因及甲基安非他命係毒品危害防制條例所定之第一、
    二級毒品，不得非法持有、施用。核被告所為，係犯毒品危
    害防制條例第10條第1項之施用第一級毒品罪及同條第2項之
    施用第二級毒品罪。其為供施用毒品海洛因、甲基安非他命
    而持有之低度行為，各為其施用之高度行為所吸收，均不另
    論罪。其所犯上開施用第一級毒品及施用第二級毒品2罪間
    ，犯意各別，行為互殊，應予分論併罰。又被告有如事實欄
    所述前科及執行紀錄，有臺灣彰化地方法院檢察署刑案資料
    查註紀錄表、臺灣高等法院被告前案紀錄表各1份在卷可考
    ，其於5年以內故意再犯本件有期徒刑以上之2罪，均為累犯
    ，應各依刑法第47條第1項之規定加重其刑。爰審酌被告曾
    因施用毒品經觀察、勒戒及刑之執行後，猶未能深切體認毒
    品危害己身之鉅，及早謀求脫離毒害之道，反而伺機再犯，
    未見有何收斂、警惕之意，無視於毒品對於自身健康之戕害
    及國家對於杜絕毒品犯罪之禁令，自有使其接受相當時期監
    禁以敦化性情之必要，惟念及被告於犯後尚能坦承犯行，且
    施用毒品固戕害個人健康至深，然就他人權益之侵害仍屬有
    限，及其犯罪之動機、目的、手段、智識程度等一切情狀，
    分別量處如主文所示之刑，並定其應執行之刑，以示懲儆。
據上論斷，應依刑事訴訟法第273條之1第1項、第299條第1項前
段，毒品危害防制條例第10條第1項、第2項，刑法第11條前段、
第47條第1項、第51條第5款，判決如主文。
本案經檢察官朱健福到庭執行職務。
中    華    民    國   100    年    7     月    8     日
                  刑事第三庭          法  官   洪志賢
以上正本證明與原本無異。
如不服本判決應於收受判決後10日內向本院提出上訴書狀，並應
敘述具體理由；其未敘述上訴理由者，應於上訴期間屆滿後20日
內向本院補提理由書（均須按他造當事人之人數附繕本）「切勿
逕送上級法院」。
中    華    民    國   100    年    7     月    8     日
                                      書記官   許億先
附錄本案論罪科刑法條全文：
毒品危害防制條例第10條
施用第一級毒品者，處 6 月以上 5 年以下有期徒刑。
施用第二級毒品者，處 3 年以下有期徒刑。